臺灣高等法院刑事附帶民事訴訟判決　　　 94年度附民字第6號
原　　　告　乙○○
訴訟代理人　盧國勳　律師
訴訟代理人　蕭銘毅　律師
被　　　告　甲○○
上列被告因傷害案件（93年度上易字第2172號），原告提起附帶
民事訴訟，請求損害賠償，本院判決如下：
   主  文
被告應給付原告新臺幣四萬零五百四十八元，及自九十四年一月
二十五日起至清償日止，按年息百分之五計算之利息。原告其餘
之訴駁回。
本判決第一項，得假執行。但被告如於假執行程序實施前，以新
臺幣元四萬零五百四十八元，為原告預供擔保，得免為假執行。
   事  實
甲、原告方面：
一、聲明：被告應給付原告新臺幣（下同）二百萬元，及自起訴
    狀繕本送達被告翌日起至清償日止，按年息百分之五之利息
    。
二、陳述：
    (一)被告侵權行為之事實引用刑事判決書所載被告之犯罪事實
　    （如附件）之記載。
    (二)查被告之侵害行為，使原告精神上遭受莫大打擊，痛苦異
      常，爰求為命被告賠償醫療費用、工作損失及精神慰藉金
      合計二百萬元（其中醫療費用八百六十八元，工作損失二
      萬九千六百八十元），及自本件附帶民事訴訟狀繕本送達
      被告翌日起至清償日止，按照法定利率計算之遲延利息。
乙、被告方面：
一、聲明：原告之訴駁回。
二、陳述：
    (一)否認原告所指之侵權行為事實。
    (二)理由引用刑事判決書所載其否認犯罪事實之理由。
    (三)原告請求之精神慰撫金太高，應予酌減。
   理  由
一、原告主張被告犯有傷害罪，業經本院刑事判決（如附件）認
    定在案，則原告主張被告對其有傷害之侵權行為事實，堪以
    認定。
二、按不法侵害他人身體，對於被害人因此所生之醫療費用、工
    作損失及非財產上損害，均需賠償，民法第一百八十四條第
    一項前段，第一百九十三條第一項，第一百九十五條第一項
    定有明文，本件原告據以請求，自非無據。被告徒言抗辯原
    告並無損害云云，為不足取，原告之請求即應准許。其中醫
    療費用八百六十八元，工作損失二萬九千六百八十元，有三
    軍總醫院醫療費用收據，厚恆企業有限公司函及扣繳憑單在
    卷可証，應予准許，至於慰撫金部份，本院斟酌原告為受雇
    職員，月收入二萬餘元，無不動產，無其他受撫養人，被告
    為藥劑師，月收入六、七萬元，有一不動產，公同共有兩間
    ，小孩均已成年結婚等情，及原告所受痛苦，認原告請求被
    告賠償一百九十六萬九千四百五十二元，實嫌過高，本院認
    以一萬元為適合，因認原告請求在四萬零五百四十八元範圍
    內，及自本件訴狀繕本送達被告翌日即九十四年一月二十五
    日起至清償日止，按照法定利率計算之遲延利息，應予准許
    ，逾此部分請求，為無理由，應予駁回。又本件所命給付金
    額未逾五十萬元，爰依民事訴訟法第三百八十九條第一項第
    五款、第三百九十二條第二項，職權宣告就原告勝訴部份得
    假執行，而被告於假執行程序實施前，以新臺幣四萬零五百
    四十八元元，為原告預供擔保，亦得免為假執行。
據上論結，本件原告之訴為一部有理由，一部無理由，依刑事訴
訟法第五百零二條第一項、第二項、第四百九十一條第十款，民
事訴訟法第三百八十九條第一項第五款、第三百九十二條第二項
，判決如主文。
中　　華　　民　　國　　94　　年　　8 　　月　　30　　日
　　　　　　　　　刑事第二十一庭審判長法　官　溫耀源
　　　　　　　　　　　　　　　　　　  法　官　邱同印
　　　　　　　　　　　　　　　　　　  法　官　周政達
以上正本證明與原本無異。
原告就駁回部分如不服本判決應於收受送達後十日內向本院提出
上訴書狀，其未敘述上訴之理由者並得於提起上訴後十日內向本
院補提理由書（均須按他造當事人之人數附繕本）。
被告不得上訴。
                                      書記官　陳菊珍
中　　華　　民　　國　　94　　年　　8 　　月　　30　　日
